【裁判字號】    89,訴,2188
【裁判日期】    891228
【裁判案由】    毒品危害防制條例
【裁判全文】
臺灣高雄地方法院刑事判決                        八十九年度訴字第二一八八號
    公  訴  人  臺灣高雄地方法院檢察署檢察官
    被      告  甲○○
右列被告因違反毒品危害防制條例案件，經檢察官提起公訴（八十九年度毒偵字第三
五三八號、八十九年度毒偵字第四一八三號、八十九年度偵字第一七三八五號），本
院判決如左：
    主  文
甲○○連續施用第一級毒品，累犯，處有期徒刑拾壹月，扣案之海洛因（分別淨重壹
點伍陸公克、壹點柒伍公克、拾肆點貳貳公克），沒收銷燬之；空夾鏈袋壹佰參拾個
，沒收。又連續施用第二級毒品，累犯，處有期徒刑柒月，扣案之甲基安非他命（驗
後毛重分別為拾肆點捌公克、拾陸公克、肆拾肆點貳公克），沒收銷燬之；空夾鏈袋
壹佰參拾個、吸食器貳個，均沒收。應執行有期徒刑壹年參月，扣案之海洛因（分別
淨重壹點伍陸公克、壹點柒伍公克、拾肆點貳貳公克）、甲基安非他命（驗後毛重分
別為拾肆點捌公克、拾陸公克、肆拾肆點貳公克），沒收銷燬之；空夾鏈袋壹佰參拾
個、吸食器貳個，均沒收。
    事  實
一、甲○○曾前因違反麻醉藥品管理條例，經臺灣高雄地方法院判處有期徒刑四月確
    定，甫於民國八十六年二月十三日易科罰金執行完畢，猶不知悔改，又因施用毒
    品案件，經依台灣高雄地方法院以八十九年度毒聲字第一二七九號裁定送觀察、
    勒戒後，認無繼續施用毒品之傾向，由台灣高雄地方法院檢察署檢察官於八十九
    年二月二十九日以八十九年度毒偵字第一四七五號不起訴處分確定。嗣於上開不
    起訴處分後五年內，基於概括之犯意，又於八十九年五月十五日下午三時四十分
    之回溯二十四小時內某時，在高雄市某處施用第二級毒品安非他命一次，為警於
    八十九年五月十五日十三時三十分在高雄市新興區○○○路一五○號十樓之七查
    獲，並扣得毒品海洛因三包（淨重一點五六公克）、安非他命六小包（驗後毛重
    十四點八公克）、吸食器一個；及於八十九年六月十三日早上六時五分之回溯二
    十四小時內某時，在高雄市某處施用第一級毒品海洛因一次，為警於八十九年六
    月十三日二時三十分在高雄市○○區○○路與復興路口查獲，並扣得海洛因三小
包（淨重一點七五公克）、安非他命五小包（驗後毛重十六公克）、吸食器一個
    、空夾鏈袋一百三十個；復於八十九年八月二日晚上十一時之回溯二十四小時內
    某時，在高雄市某處施用第一級毒品海洛因及第二級毒品安非他命各一次（此部
    分起訴書漏載），為警於八十九年八月二日二十一時在高雄市○○區○○路一六
    一號九樓之六查獲，並扣得安非他命（驗後毛重四十四點二公克）、海洛因（淨
    重十四點二二公克）等物。經依台灣高雄地方法院以八十九年度毒聲字第五七八
    五號裁定送觀察、勒戒後，有繼續施用毒品傾向。
二、案經高雄市政府警察局及高雄市政府警察局鼓山分局分別移送臺灣高雄地方法院
    檢察署檢察官偵查起訴。
    理  由
一、右揭事實業據被告甲○○坦承不諱，而被告之尿液經檢驗結果，分別呈甲基安非
    他命陽性反應、嗎啡陽性反應、甲基安非他命及嗎啡陽性反應，此有高雄市政府
    衛生局八十九年五月十八日及同年六月二十三日煙毒尿液檢驗成績書各一紙、高
    雄市立凱旋醫院八十九年八月十八日之煙毒尿液檢驗成績書一紙附卷可稽，此外
    ，復有台灣高雄地方法院檢察署檢察官於八十九年度毒偵字第一四七五號不起訴
    處分書、台灣高雄看守所附設勒戒所八十九年八月十四日高所坤戒勒字第三六七
    七號函及函附之有無繼續施用傾向證明書各一份可考。本件事證明確，被告犯行
    足堪認定。
二、查海洛因、安非他命分屬毒品危害防制條例第二條第二項第一、二款所稱之第一
    、二級毒品，被告施用海洛因、安非他命之行為，係分別犯該條例第十條第一項
    、第二項之施用第一級毒品、施用第二級毒品罪。又被告多次施用第一、二級毒
    品，均時間緊接，所犯犯罪構成要件相同，顯係基於概括之犯意為之，均應依連
    續犯之規定，論以一罪，並加重其刑。又被告先後連續持有第一級毒品海洛因及
    第二級毒品安非他命，本應以連續持有海洛因、安非他命罪論處，惟其持有後，
    進而施用，其持有之低度行為應被施用之高度行為所吸收，不另論其連續持有第
    一級及第二級毒品罪。又被告所犯上開二罪間，犯意各別，行為互殊，應分論併
    罰。又被告曾前因違反麻醉藥品管理條例，經臺灣高雄地方法院判處有期徒刑四
    月確定，於八十六年二月十三日易科罰金執行完畢，有臺灣高雄地方法院檢察署
    刑案資料查註紀錄及本院全國前案紀錄表附卷可稽，其前受有期徒刑執行完畢，
    於五年內再犯本件最重本刑為有期徒刑以上之罪，為累犯，應依刑法第四十七條
    規定遞加重其刑。審酌被告前犯施用毒品罪經不起訴處分確定在案，猶不知悔改
    ，再犯本件犯行，顯見其惡習難改，惟其犯後能坦承犯行，尚知悔悟，且施用毒
    品屬自戕行為，對社會秩序危害性非鉅等一切情狀，爰分別量處如主文所示之刑
    ，並定其應執行之刑，以示懲儆。又扣案之毒品海洛因（分別淨重一點五六公克
    、一點七五公克、十四點二二公克）、安非他命（分別驗後毛重十四點八公克、
    十六公克、四十四點二公克），此有法務部調查局鑑定通知書及高雄醫學院附設
    中和醫院檢驗報告單各三紙附卷可憑，均係毒品，應依毒品危害防制條例第十八
    條第一項前段之規定，併予宣告沒收銷燬之；而吸食器二個及空夾鏈袋一百三十
    個，係被告所有供罪所用之物，業據被告供承在卷，應依刑法第三十八條第一項
    第二款之規定，併予宣告沒收。
三、據上論斷，應依刑事訴訟法第二百九十九條第一項前段，毒品危害防制條例第十
    條第一項、第二項，第十八條第一項前段，刑法第十一條、第五十六條、第四十
    七條、第五十一條第五款、第九款、第三十八條第一項第二款，判決如主文。
中      華      民      國      八十九      年十二    月    二十八  日
                                  臺灣高雄地方法院刑事第二庭
                                      法  官    劉建利
右正本證明與原本無異。
如不服本判決，應於判決送達後十日內，向本院提出上訴狀。
                                      書記官    洪生輝
中      華      民      國      九十        年    一      月      二    日
附錄本件論罪科刑法條：毒品危害防制條例第十條第一項、第二項。


司法院資訊處製作；財團法人民間司法改革基金會備份。
